臺灣高等法院高雄分院刑事判決
111年度上訴字第314號
上  訴  人  
即  被  告  李明發
選任辯護人  梁家豪律師
上列上訴人因毒品危害防制條例案件，不服臺灣屏東地方法院11
0年度訴字第467號，中華民國111年1月27日第一審判決（起訴案
號：臺灣屏東地方檢察署110年度偵字第5983號），提起上訴，
本院判決如下：
    主  文
上訴駁回。
    事  實
一、李明發明知甲基安非他命係毒品危害防制條例第2條第2項第
    2款規定之第二級毒品，不得持有及販賣，竟意圖營利，基
    於販賣第二級毒品甲基安非他命之犯意，分別為下列販賣甲
    基安非他命之行為：
  ㈠其於民國109年11月2日約20、21時許前之某時，以不詳之方
    式，與許山鴻約定以新臺幣（下同）6,000元之代價、販賣1
    錢之甲基安非他命予許山鴻後，即於109年11月2日20、21時
    許，前往許山鴻位於屏東縣○○市○○路000號住處，向許山鴻
    收取販賣甲基安非他命之價金6,000元，並先將半錢之甲基
    安非他命交給許山鴻，再於翌日即同年月3日凌晨1時53分許
    起，以其所有門號0000000000號（含搭配該門號之SIM卡1枚
    ）之samsung廠牌行動電話連接網際網路，並以暱稱「人本
    自然」登入網路「星城Online」遊戲，以網路「星城Online
    」之對話功能為聯絡工具，與網路「星城Online」遊戲上暱
    稱「冠隆1」之許山鴻聯繫，告知許山鴻已將另外半錢之甲
    基安非他命放置在李明發位於屏東縣○○市○○路000號住處前
    之腳踏車袋子內，許山鴻遂依指示於同日凌晨1時53分許後
    不久之同日某時許，前往取得該半錢之甲基安非他命，而完
    成本次毒品交易。
  ㈡於109年11月4日19時50分許，李明發以上開門號行動電話與
    洪主明所使用之門號0000000000號行動電話進行通話，而聯
    繫販賣甲基安非他命事宜後，於同日20時20分許，在屏東縣
    ○○市○○路000號之洪主明住處，以500元之價額，販賣甲基安
    非他命1包（數量不詳，但應屬量微）給洪主明，並向洪主
    明收取500元之價金，而完成本次毒品交易。
  ㈢於109年11月6日7時4分許，李明發以上開門號行動電話與洪
    主明所使用之門號0000000000號行動電話進行通話，而聯繫
    販賣甲基安非他命事宜後，於同日7時34分許（起訴書記載
    為7時30分許），在上址李明發住處前，以500元之價額，販
    賣甲基安非他命1包（數量不詳，但應屬量微）給洪主明，
    並向洪主明收取500元之價金，而完成本次毒品交易。
二、警方因另案知悉李明發疑有販賣第二級毒品甲基安非他命之
    嫌，遂依法對其上開行動電話門號實施通訊監察，並於109
    年12月28日6時30分許，持原審所核發之搜索票，至其上址
    住處執行搜索，當場扣得如附表二編號3所示之上開門號行
    動電話1支，以及其他如附表二編號1、2、4所示與本案無關
    之物，因而循線查獲上情。
三、案經臺灣屏東地方檢察署檢察官指揮屏東縣政府警察局屏東
    分局偵查起訴。
    理  由
一、證據能力
  ㈠按被告以外之人於審判外之言詞或書面陳述，除法律有規定
    者外，不得作為證據，刑事訴訟法第159條第1項定有明文。
    被告及其辯護人主張：證人許山鴻、洪主明於警詢時之陳述
    是審判外陳述，無證據能力等語。查證人許山鴻、洪主明於
    警詢時所述，確屬被告以外之人於審判外之陳述，被告及其
    辯護人既爭執該等證人於警詢中所為陳述之證據能力，復查
    無該等警詢陳述有何傳聞例外規定可資適用，自均無證據能
    力。
  ㈡又按被告以外之人於審判外之言詞或書面陳述，雖不符刑事
    訴訟法第159條之1至第159條之4之規定，而經當事人於審判
    程序同意作為證據，法院審酌該言詞陳述或書面陳述作成時
    之情況，認為適當者，亦得為證據，同法第159條之5第1項
    亦定有明文。查本判決所引用其餘屬於傳聞證據之部分，均
    已依法踐行調查證據程序，且檢察官、被告及辯護人於本院
    審理時，均明示同意有證據能力（見本院卷第71至72頁），
    基於尊重當事人對於傳聞證據之處分權，及證據資料愈豐富
    愈有助於真實發現之理念，本院審酌該等證據作成時情況，
    並無違法取證之瑕疵，且無顯不可信之情形，以之作為證據
    應屬適當，自均有證據能力。
二、認定犯罪事實所憑之證據及理由
    訊據上訴人即被告李明發（下稱被告）對於其確有以其所有
    上開門號行動電話分別與許山鴻、洪主明以前揭方式聯繫之
    事實，固均坦承不諱，惟矢口否認有何販賣毒品之犯行，辯
    稱：我和許山鴻是一起合資購買毒品，他出6千元，「星城O
    nline」對話紀錄是我去拿毒品回來之後問許山鴻在不在，
    我要將他的部分要拿給他，我沒有販賣毒品給許山鴻云云（
    即事實欄㈠部分）；與洪主明的通訊監察譯文編號18（即事
    實欄㈡部分），通話後我們有見面，他向我要毒品，我罵他
    ，他就走了；另與洪主明的通訊監察譯文編號20（即事實欄
    ㈢部分），通話後我們有沒有見面，我忘記了云云。經查：
(一)事實欄㈠所示販賣甲基安非他命部分
  ⒈購毒者即證人許山鴻於偵查中證述：『（問：以上開109.11.3
    到109.11.4通話紀錄來看，你與李明發交易過程？）我跟李
    明發說我要一錢的安非他命，他本來要算我7000元，後來我
    們是6000元講定，他在晚上8、9點時一人到我家先拿一半給
    我，他說剩下的還要再去拿，我6000元有先全部給他了，後
    來我發現他給我的這一半居然有含袋重、重量不足，所以上
    開對話擷圖看得出我在跟他抱怨。後來有來我家找我、但找
    不到我，他就跟我朋友說請我回去打給他，所以他有在對話
    說「我放在我家外面腳踏車的袋子你找一下有沒有」』、「
    （問：警詢稱李明發先把半錢給你，過幾小時候因你外出，
    李明發就用星城跟你說他放在腳踏車？）對，前半段、後半
    段差幾個小時而已」、「（問：後半段交易時間就是對話內
    容109.11.3凌晨1：53我放腳踏車袋子的對話內容？）對」
    、「（問：所以前半段的交易時間就是在109.11.3凌晨1：5
    3往前算數小時約8、9點？）對」、「（問：最後李明發有
    無再補袋子重量的安非他命給你？）有，但他就是很氣，約
    在隔天他有補給我，總共我算起來合計就是有一錢」等語（
    見他字2813卷第293、294頁）。本院衡以一般購毒者如非於
    交易時，當場為警方查緝而人贓俱獲，苟若不願指證毒品之
    來源，大可隨意陳稱其係與被告另有他事相約見面或交易並
    未成功等類之語搪塞應付，若無確切之毒品買賣交易事實，
    當不須為如此明確、肯定之陳述，是證人許山鴻既證述確有
    於上開時、地向被告買受毒品之事實，已可見其所言內容非
    虛構，佐以證人許山鴻與被告並無恩怨仇隙，此據證人許山
    鴻陳明在卷（見他字2813卷第294頁），是證人許山鴻應無
    甘冒涉犯偽證罪之風險而蓄意構陷被告入罪之理，益見證人
    許山鴻於偵查中之證述，應係符合真實而為可採。
  ⒉且除前揭證人許山鴻證述外，復有下列「星城Online」遊戲
    對話紀錄等證據作為補強之證據。查109年11月3日「星城On
    line」遊戲對話紀錄如下：（109年11月3日凌晨1時53分）
    被告（人本自然）：在嗎。證人許山鴻（冠隆1）：外面。
    被告：郎。被告：幹。證人許山鴻：在你家外面。被告：我
    放在我家外面的腳踏車的袋子。（109年11月3日凌晨1時54
    分）被告：你找一下。被告：有沒有。（109年11月3日凌晨
    1時55分）證人許山鴻：有。被告：有沒有找到。被告：嗯
    。（時間未顯示，惟係緊接上開對話）（109年11月3日凌晨
    2時2分）被告：就賺這個而已不然我要賺什麼。證人許山鴻
    ：你倆個袋子的重沒減到。被告：也6給你了（見警卷第73
    、74頁）。觀諸上開對話內容，被告有表示「就賺這個而已
    不然我要賺什麼」，被告顯有營利之主觀犯意，以及客觀上
    確有獲利之情，而證人許山鴻表示：你「倆個」袋子的重沒
    減到，亦核與其前揭所證本次交易係被告先後2次交付甲基
    安非他命之情相符，益徵證人許山鴻所為證述，確屬信而有
    徵。
  3.被告於原審及本院審理時雖均辯稱：我交給許山鴻價值6千
    元的甲基安非他命，是我與許山鴻合資購買的，並非販賣給
    許山鴻的云云，而證人許山鴻於原審審理時亦改證稱是我請
    被告幫我拿毒品，我們是合資云云（見原審卷第111、113、
    114、119）。然查：
  ⑴被告前於110年2月3日警詢、同年3月12日偵訊時均未供述有
    與許山鴻合資購買毒品之情事，而係供稱之前向證人許山鴻
    借用半錢的甲基安非他命，109年11月3日係將半錢的甲基安
    非他命還給證人許山鴻等語（見警卷第6頁反面、第7頁、偵
    字5983卷第105、106頁），且於同年8月12日偵訊時改稱為
    合資後（見偵字5983卷第117頁），於同年11月4日原審準備
    程序時卻又改稱是跟證人許山鴻借東西（見原審卷第64頁）
    ，可見被告對其交付甲基安非他命給許山鴻之原因，所辯不
    僅前後不一，且於偵查中一度改稱合資後，嗣又否定其前揭
    改稱而有自相矛盾之情，則被告前開所辯，已難認為可採。
    況且，所謂「合資」，字義上並不難理解其意義，更非係難
    以說明之情況，若確有其事，對被告而言，當屬至關重要之
    情事，然被告卻於初始接受警詢及偵訊時隻字未提及「合資
    」購買，嗣於偵查中辯稱「合資」，於原審準備程序又否認
    之，後於原審審理時，又辯稱是「合資」購買，供詞反覆不
    一，所辯已不足採。
  ⑵又證人許山鴻於警詢（此部份係作為彈劾證據使用，故不以
    有證據能力為必要）及偵查中亦均未提及其與被告有合資之
    情，有警詢筆錄及偵訊筆錄各1份在卷足參（見警卷第9至16
    頁、他字2813卷第293、294頁），則其於原審審理時始為上
    開證稱，已難認為可採。況且，證人許山鴻對於是否確為合
    資，於原審審理時係證稱：「（問：到底有無合資你是否確
    定）？應該是合資」、「（問：你那天沒有看到藥頭，你怎
    麼知道是合資？我無法確定《搖頭》」、「（問：是否被告跟
    你說是合資的？）沒有，我不能確定是不是合資，但我們之
    前是合資」等語（見原審卷第119、120頁）。按甲基安非他
    命毒品，價格昂貴，若是合資購買，對雙方各出資多少，各
    分得多少份量毒品，應該會有明確之約定，然證人許山鴻竟
    對本件購買之毒品是不是合資一節，竟證稱「不能確定是不
    是合資」，然其在無法認定之情況下，仍為上開2人係合資
    之證述，堪認證人許山鴻於原審之證詞，係刻意附和被告「
    合資」之辯解，已不足採信。佐以被告於本案尚在偵查中之
    110年8月12日前幾日，曾去找證人許山鴻談論本件販賣毒品
    之情事，除據被告於偵查時自承在卷外（見偵字5983卷第11
    7頁），復經證人許山鴻於原審審理時證述無訛（見原審卷
    第119、123頁），足見被告於證人許山鴻至原審作證前已有
    欲影響證人許山鴻之舉措，已甚明顯。參以被告前於偵查中
    復陳稱：『我問他上次去我家拿東西是合資的吧，但他說「
    是跟我買的」，我說我又沒有在賣』等語（見偵字5983卷第1
    17頁），可知證人許山鴻於被告找他談論案情時，仍堅稱係
    向被告購買毒品無誤。然證人許山鴻嗣於原審審理時突改證
    稱是「合資」購買，合理研判自係證人許山鴻已受被告影響
    而為袒獲被告，始於原審審理時為上開模稜不清「合資」購
    買之證述。從而，證人許山鴻於原審審理時所證是請被告幫
    忙拿毒品是合資云云，難認為可採。
  ⑶再者，就被告在109年11月3日凌晨2時2分許，於「星城Onlin
    e」遊戲對話紀錄之「就賺這個而已不然我要賺什麼」內容
    （見警卷第74頁），證人許山鴻於原審審理時固證稱：「都
    是在講遊戲」、「我拜託他幫我賣星幣」、『是在說「星城
    」的星幣』云云（原審卷第115、116、120頁），惟其上開所
    證與其於警詢時所證：代表李明發就是賺袋重的差等語（見
    警卷第12頁；彈劾證據，不以有證據能力為必要），已不相
    符。且觀諸被告為上開對話內容後，同時段（即亦為凌晨2
    時2分許，表示相差不到60秒）證人許山鴻即回稱：「你倆
    個袋子的重沒減到」等語，有上開「星城Online」遊戲對話
    紀錄附卷可參（見警卷第74頁），依常理研判，證人許山鴻
    上開所回對話應係為回應被告前揭所為對話之內容為是，然
    證人許山鴻就上開所回「你倆個袋子的重沒減到」之對話，
    係指其認為被告給予甲基安非他命之量不夠，因而詢問被告
    一情，業據其於原審審理時證述明確在卷（見原審卷第116
    、123頁），依此推論，上開被告所為對話之內容自亦係與
    甲基安非他命有關，應非如證人許山鴻前揭於原審審理時所
    證係指星幣一事，當堪認定。況被告於警詢時已供稱：這通
    對話是因為我還給許山鴻的毒品總重量令含裝毒品的重量，
    我說「就賺這個而已不然我要賺什麼」的意思就是指我想賺
    等同袋重的毒品等語（見警卷第7頁），可見前開「星城Onl
    ine」遊戲對話紀錄之「就賺這個而已不然我要賺什麼」，
    是在談論毒品交易，不是在說「星幣」交易，彰彰甚明。證
    人許山鴻於原審所為前開證言，乃係附和被告之詞，不足採
    信。被告及其辯護人執證人許山鴻前揭於原審審理時所為之
    虛偽證述為據，而辯稱被告並無此部分販賣毒品之犯行，委
    無足取。
  4.綜上，此部分犯罪事實，業經證人許山鴻於偵查時證述綦詳
    ，佐以前揭「星城Online」遊戲對話紀錄，與一般販毒案件
    呈現之情況相符，而被告於警詢時亦坦承上開對話確實是要
    拿毒品給證人許山鴻之事實，經與證人許山鴻上揭證述相互
    印證，俱足以補強證人許山鴻於偵查中證述之憑信性，堪認
    證人許山鴻於偵查中所述向被告購買毒品一節，確非虛構。
    是以，被告此部分販賣甲基安非他命之犯行，堪以認定。
(二)事實欄㈡㈢所示販賣甲基安非他命部分 
  ⒈被告確有販賣甲基安非他命予證人洪主明，業據證人洪主明
    於偵查中證述：「（問：109.11.4日17：50分你與李明發通
    話譯文《告以要旨》，是作何事？）我要向他買安非他命，通
    話後過約半小時內，他就騎機車一人到我大湖路住處，他到
    我家之後叫門，我再開門讓他進來屋內，這次他賣我500元
    安非他命，我錢有當場付清，毒品量約一粒白米」、「（問
    ：以109.11.6日7：4監聽譯文來看《告以要旨》，你也有跟李
    明發買安非他命？）有，這次也是買500元，我錢有給他，
    交易地點是在李明發大湖路住處前，我還跟他媽媽聊工作的
    事情聊了半小時，等他媽媽走後李明發才出來，這次沒有進
    到他家裡面，就在他家外面講而已」等語（見他字2813卷第
    402、403頁）。於原審審理時亦證述：「我有跟他買毒品」
    、「（問：11月4日晚上你叫他來你家是否為了跟他買甲基
    安非他命500元？）是」、「（《請審判長提示他字2813號卷
    第329頁證人洪主明1月11日警詢筆錄》你回答我要向李明發
    買二級毒品甲基安非他命的意思，這次我們約在李明發住處
    門口交易，有交易成功，一小包500元，通話完我就騎機車
    去他家，我在那邊遇到李明發的母親，我們聊了30分鐘，等
    李明發母親離開之後李明發才走出屋外，跟我交易完畢，現
    場只有我們兩人，是否如此？）是」、「（問：你於警詢、
    偵訊所述是否實在？）是」等語（見原審卷第127、128頁）
    。佐以證人洪主明與被告並無恩怨，此據證人洪主明陳明在
    卷（見他字2813卷第403頁），而被告自警詢起至原審審理
    時亦未陳稱與證人洪主明有何仇恨或糾紛，是證人洪主明應
    無甘冒涉犯偽證罪之風險而蓄意構陷被告入罪之理；復參以
    檢察官就其他對話內容（即其他通訊監察譯文）有提到借籃
    球、要去工作、弄大肚子等語，詢問證人洪主明是否亦為販
    賣毒品之通聯時，證人洪主明係證稱：借籃球是真有其事，
    弄大肚子、去工作都是沒有交易成功，弄大肚子那一通他還
    用髒話罵我，所以我就沒有跟他交易等語（見他字2813卷第
    402頁），足見證人洪主明並非證稱每筆通聯均與被告有毒
    品交易完成，而係從中選出前揭2次完成毒品交易之事實。
    由此可知證人洪主明對於檢察官之偵訊，並非全然照單全收
    ，而係在其具有記憶之情況下，逐一篩選其確有交易完成之
    次數，益見其於偵查中之證述確係符合真實而為可採。
  2.至證人洪主明雖於原審接受交互詰問之初，改稱：沒有跟被
    告拿過甲基安非他命；我那時亂講的，我那時在緊張；109
    年11月4日是叫被告來搭鐵皮屋；109年11月6日我打電話給
    被告但我沒有過去等語（見原審卷第125至127頁）。然證人
    洪主明前揭改口所證，與被告前於警詢、偵查中所稱上開通
    聯對話係證人洪主明要向其討要甲基安非他命之情已不相符
    （見警卷第4頁反面至第5頁反面、偵字5983卷第106、107頁
    ），實難認證人洪主明前揭突於原審審理之初始改稱之證言
    為可採。反之，由證人洪主明於原審作證之初原欲袒護被告
    ，嗣經檢察官一再詰問其上開證詞為何與警詢時之證詞有異
    ，證人洪主明見無法自圓其說，始為前揭1.所為被告確有販
    賣毒品之證言，故證人洪主明於偵查及原審所為向被告購買
    毒品之證詞，應無誣指被告之情，而具有高度憑信性，至為
    明確。
  3.除前揭證述外，復有下列通訊監察譯文等證據作為補強之證
    據。查被告於109年11月4日、同年月6日以門號0000000000
    號行動電話與證人洪主明持用門號0000000000行動電話絡之
    通訊監察譯文如下：「（109年11月4日19時50分）被告（A
    ）：嘿。證人洪主明（B）：發哥阿。被告：怎樣。證人洪
    主明：來我家一下啦。被告：好啦，等一下。證人洪主明：
    欸欸欸，喂。（109年11月6日7時4分）被告（A）：喂。證
    人洪主明（B）：發哥阿，在睡覺喔。被告：恩。證人洪主
    明：蛤。被告：恩。證人洪主明：阿你現有辦法過來嗎？我
    等一下要工作餒。被告：你過來啦。證人洪主明：蛤。被告
    ：你過來拉。證人洪主明：過去你家嗎？被告：恩。證人洪
    主明：好啦好啦」。有通訊監察譯文在卷可按（見警卷第97
    頁）。觀諸上開對話內容，被告與證人洪主明雖均未明言買
    賣甲基安非他命，惟甲基安非他命係屬第二級毒品，販賣甲
    基安非他命係屬嚴重觸法行為，而為警、憲、調等機關所嚴
    查，此乃眾所週知之事，故甲基安非他命之販賣大多係於隱
    密下進行，其以電話、網路通訊軟體等通訊聯絡亦鮮有明白
    直接以「毒品」、「甲基安非他命」等名稱或相近之用語稱
    之，都以暗語或彼此已有默契之含混語意而為溝通，復依審
    判實務上辦理販毒案件之經驗，買賣毒品雙方甚且可能完全
    不談及交易細節，僅相約見面，甚或僅以電話鈴聲、來電顯
    示作為提醒即足，因此雙方之聯繫內容通常會甚為簡短，故
    對話時間即至為短暫，均與社會上一般合法商品交易之彼此
    聯繫大異其趣。準此而論，上開通訊監察譯文內容，固皆未
    見雙方明述買賣甲基安非他命之說詞，然雙方所交談之內容
    確係關於甲基安非他命之事，業據證人洪主明於偵查及原審
    審理時證述明確，已如前述，並據被告於警詢、偵查及原審
    均坦認前開通訊譯文的內容是證人洪主明向其要毒品的對話
    等語（見警卷第4頁反面至第5頁反面、偵字5983卷第106、1
    07頁、原審卷第140、141頁），此外雙方於對話中完全省略
    交易細節，僅相約見面，故雙方電話聯繫模式與前述一般販
    毒案件呈現之情況相符，合於一般毒品買賣交易之對話。由
    此足徵被告確係以上揭行動電話門號，與證人洪主明聯絡販
    賣甲基安非他命事宜甚明。
  4.綜上，此部分犯罪事實，業經證人洪主明證述綦詳，佐以前
    揭通訊監察譯文，被告與證人洪主明之電話聯繫模式與一般
    販毒案件呈現之情況相符，合於一般毒品買賣交易之對話，
    而被告亦坦承其確有在109年11月6日聯繫後未久，與證人洪
    主明見面之事實（見警卷第5頁及反面、偵字5983卷第107頁
    、原審卷第140頁），經與證人洪主明上揭證述相互印證，
    俱足以補強證人洪主明證述之憑信性，堪認證人洪主明所證
    確非虛構。因此，被告確有此部分販賣甲基安非他命之事實
    ，至為明確。
(三)再按販賣毒品係違法行為，非可公然為之，且毒品可任意分
    裝、增減份量、調整純度，其價格並隨時依交易雙方之關係
    、資力、需求量、對行情之認知、來源是否充裕、查緝是否
    嚴緊、購買者被查獲時供出來源之風險評估等因素而變動，
    既無公定價格，亦無法一概而論；因而販賣之利得，除經坦
    承犯行，或帳冊價量均臻明確外，委難察得實情。然衡以毒
    品價格昂貴且不易取得，其販賣行為涉及重罪，並為治安機
    關所嚴加查緝，若販賣毒品之人無利可圖，應無冒著被查獲
    之風險而平白攜帶毒品往返送交他人、自曝於險之理，故販
    賣毒品之人有從中賺取價差或量差而牟利之意圖及事實，應
    屬合理認定。從而對於有償之毒品交易，除別有事證足認係
    按同一價格轉讓、確未牟利者外，如僅以未確切查得販賣毒
    品賺取之價差或量差，即認定非法販賣之事證不足，將導致
    知過坦承之人面臨重罪，飾詞否認之人，反而僥倖得逞，將
    失情理之平（最高法院107年度台上字第140號判決意旨參照
    ）。被告既分別販賣前揭甲基安非他命給證人許山鴻、洪主
    明，同時各向其等收取6,000元、500元（2次），顯見雙方
    即有交易之對價關係，並非無償取得，而被告與上開2位證
    人均非至親，此參諸被告與該證人所述即明，是被告若無藉
    此牟利之情，自無單為因應各該購毒者之毒品需求，冒險與
    其等進行毒品交易之必要，況依被告與證人許山鴻前揭「就
    賺這個而已不然我要賺什麼」之對話內容，更堪認被告確有
    營利意圖，應屬甚明。
(四)綜上所述，被告及辯護人所為各項辯解俱不足採。本件事證
    明確，被告之犯行均堪以認定。　　　　
三、論罪：
　  查甲基安非他命係屬毒品危害防制條例第2條第2項第2款所
    列之第二級毒品，是核被告所為，均係犯毒品危害防制條例
    第4條第2項之販賣第二級毒品罪（共3罪）。被告持有第二
    級毒品甲基安非他命，進而販賣，其持有之低度行為，各為
    販賣之高度行為所吸收，均不另論罪。被告所犯上開販賣第
    二級毒品罪（共3罪）間，犯意各別，行為互殊，應予分論
    併罰。
四、上訴論斷的理由：
    原審認被告罪證明確，因而適用上開法條規定，並審酌被告
    正值中壯，不思依循正道賺取財物，竟無視政府反毒政策及
    宣導，販賣第二級毒品甲基安非他命給各該購毒買家多次，
    對於甲基安非他命施用來源之提供大有助益，影響所及，非
    僅多數人之生命、身體將可能受侵害，亦侵害社會、國家之
    法益，為害之鉅，當非個人一己之生命、身體法益所可比擬
    ，嗣於犯後猶一再飾詞圖卸其責，顯見其猶未正視己非、悛
    悔改過，其所為自應予以嚴懲，惟考量被告販毒之數量及所
    得金額均非至鉅，兼衡被告之犯罪動機、目的、手法、自陳
    高職肄業之智識程度、已婚、育有2名未子女及母親需扶養
    、目前從事搭鐵皮屋之工作，月入5、6萬元之家庭生活狀況
    等一切情狀（見原審卷第143頁），分別量處如附表一各編
    號所示之刑，並定其應執行之刑為有期徒刑13年。經核原判
    決認事用法，核無不合，量刑及定應執行刑亦已斟酌刑法第
    57條各款所列情狀，而未逾越法定範圍，亦未濫用其職權，
    應屬允當。被告上訴意旨否認犯罪，指摘原判決不當，為無
    理由，應予駁回。
五、沒收
  ㈠查被告用以聯繫本案販賣毒品之如附表二編號3所示之行動電
    話1支（含門號0000000000號SIM卡1枚），為被告所有，業
    據其自承在卷（見原審卷第64頁），而該支行動電話雖曾於
    109年12月28日6時30分許經警予以扣押，惟於110年6月3日
    已經發還予被告，有屏東縣政府警察局屏東分局搜索扣押筆
    錄、扣押物品目錄表及扣押物認領保管單各1份在卷可稽（
    見警聲搜卷第185、189、193頁），復經被告於原審審理時
    陳明在卷（見原審卷第141頁），是該支行動電話現並未扣
    案，自應依毒品危害防制條例第19條第1項規定，於被告如
    附表一各編號所示罪刑項下宣告沒收，並依刑法第38條第4
    項規定，諭知如全部或一部不能沒收或不宜執行沒收時，追
    徵其價額。公訴意旨認該支行動電話仍在扣案中，容屬有誤
    ，併予指明。
  ㈡被告如附表一各編號所示各次販賣甲基安非他命所得之金額
    ，屬於被告犯罪所得，雖均未扣案，仍應依刑法第38條之1
    第1項前段規定，於被告各該次犯行之罪刑項下宣告沒收，
    且併依同條第3項之規定，於全部或一部不能沒收或不宜執
    行沒收時，追徵其價額。至警方所扣得如附表二編號1、2（
    編號4已發還被告）所示之物品，尚無證據證明與本案有所
    關連，均不予宣告沒收。
據上論結，應依刑事訴訟法第368條，判決如主文。
本件經檢察官陳妍萩偵查起訴，檢察官黃彩秀到庭執行職務。
中　　華　　民　　國　　111 　年　　6 　　月　　28　　日
                  刑事第六庭    審判長法  官  李政庭
                                      法  官  施柏宏
                                      法  官  王光照
以上正本證明與原本無異。
如不服本判決應於收受本判決後20日內向本院提出上訴書狀，其
未敘述上訴理由者，並得於提起上訴後20日內向本院補提理由書
狀（均須按他造當事人之人數附繕本）「切勿逕送上級法院」。
中　　華　　民　　國　　111 　年　　6 　　月　　28　　日
                                      書記官  周青玉

附錄本判決論罪科刑法條：
毒品危害防制條例第4條
製造、運輸、販賣第一級毒品者，處死刑或無期徒刑；處無期徒
刑者，得併科新臺幣三千萬元以下罰金。
製造、運輸、販賣第二級毒品者，處無期徒刑或十年以上有期徒
刑，得併科新臺幣一千五百萬元以下罰金。
製造、運輸、販賣第三級毒品者，處七年以上有期徒刑，得併科
新臺幣一千萬元以下罰金。
製造、運輸、販賣第四級毒品者，處五年以上十二年以下有期徒
刑，得併科新臺幣五百萬元以下罰金。
製造、運輸、販賣專供製造或施用毒品之器具者，處一年以上七
年以下有期徒刑，得併科新臺幣一百五十萬元以下罰金。
前五項之未遂犯罰之。

附表一
編號 犯罪事實 原審主文（宣告刑） 1 如事實欄㈠所示 李明發犯販賣第二級毒品罪，處有期徒刑拾壹年。未扣案如附表二編號3 所示之行動電話壹支（含該門號SIM 卡壹枚）、販毒所得新臺幣陸仟元均沒收，於全部或一部不能沒收或不宜執行沒收時，追徵其價額。 2 如事實欄㈡所示 李明發犯販賣第二級毒品罪，處有期徒刑拾年陸月。未扣案如附表二編號3 所示之行動電話壹支（含該門號SIM 卡壹枚）、販毒所得新臺幣伍佰元均沒收，於全部或一部不能沒收或不宜執行沒收時，追徵其價額。 3 如事實欄㈢所示 李明發犯販賣第二級毒品罪，處有期徒刑拾年陸月。未扣案如附表二編號3 所示之行動電話壹支（含該門號SIM 卡壹枚）、販毒所得新臺幣伍佰元均沒收，於全部或一部不能沒收或不宜執行沒收時，追徵其價額。 
附表二

編號 扣案物名稱及數量 備註 1 水車2 組 與本案無關 2 玻璃球2支 與本案無關 3 samsung 廠牌行動電話1 支（含門號0000000000號SIM卡1 枚） 應依毒品危害防制條例第19條第1 項規定宣告沒收，並依刑法第38條第4 項規定，諭知如全部或一部不能沒收或不宜執行沒收時，追徵其價額。 4 iphone廠牌iphone 8 行動電話1 支（含SIM卡1 枚） 已發還被告